臺灣臺東地方法院刑事判決　　　　　　　　94年度訴字第66號
公　訴　人　臺灣臺東地方法院檢察署檢察官
被　　　告　丁○○
指定辯護人　本院公設辯護人甲○○
上列被告因違反槍砲彈藥刀械管制條例案件，經檢察官提起公訴
（九十三年度偵字第二六七六、第二六八三號），本院判決如下
：
    主  文
丁○○未經許可無故持有彈藥，累犯，處有期徒刑肆月，扣案制
式口徑零點肆伍吋子彈壹顆沒收；又未經許可，持有子彈，處有
期徒刑捌月，併科罰金新臺幣伍萬元，罰金如易服勞役，以新臺
幣玖佰元即銀元佰元折算壹日，扣案制式霰彈捌拾柒顆沒收；
又未經許可製造其他可發射子彈具有殺傷力之槍枝，處有期徒刑
伍年陸月，併科罰金新臺幣貳拾萬元，罰金如易服勞役，以罰金
總額與陸個月之日數比例折算，扣案改造手槍（槍枝管制編號：
0000000000號）壹枝、改造子彈壹顆、金屬彈頭拾
捌顆、電鑽壹把、鑽頭壹批、銼刀玖枝均沒收；又未經許可，持
有刀械，處有期徒刑月，扣案十字弓壹把沒收。應執行有期徒
刑陸年柒月，併科罰金新臺幣貳拾肆萬元，罰金如易服勞役，以
罰金總額與陸個月之日數比例折算，扣案制式口徑零點肆伍吋子
彈壹顆、制式霰彈捌拾柒顆、改造手槍（槍枝管制編號：000
0000000號）壹枝、改造子彈壹顆、金屬彈頭拾捌顆、
電鑽壹把、鑽頭壹批、銼刀玖枝、十字弓壹把均沒收。
    事  實
一、丁○○前曾於民國八十二年間因違反麻醉藥品管理條例案件
    ，經本院判處有期徒刑四月確定，於八十三年二月七日執行
    完畢出監，竟未能悔改：（一）於八十五年間服役時之某日
    ，在臺東縣境內某靶場內，拾獲制式口徑零點四五吋子彈乙
    顆，未經許可無故而持有之。（二）九十一年間某日，接受
    真實姓名年籍不詳，原住民語「達馬即如」之成年男子贈與
    制式霰彈八十七顆（起訴書誤載為三十四顆），未經許可而
    持有之。（三）九十三年六月底某日，在臺東縣池上鄉○○
    村○○路三０一號，未經許可，以電鑽將仿ＣＯＬＴ廠之半
    自動玩具手槍槍管打通，製造可發射子彈具有殺傷力之改造
    手槍乙枝（槍枝管制編號0000000000號）；再以
    銼刀及前開電鑽磨製金屬彈頭後，加裝於玩具金屬彈殼而改
    造直徑九點五二ｍｍ之子彈二顆。（四）同年七月間某日，
    受真實姓名年籍不詳，綽號「塞貝」之成年男子所託，寄放
    十字弓乙把，而未經許可無故持有之。嗣於同年七月二十八
    日上午十一時許，及十月四日十時四十五分許，分別為警持
    本院九十三年度聲搜字第一一三號、一三七號搜索票，在臺
    東縣池上鄉○○村○○路三０一號及臺東縣關山鎮○○路一
    二六之一號當場查獲，並扣得上揭槍彈、十字弓及供改造槍
    彈用金屬彈頭三十八顆、電鑽乙把、含鑽頭乙批、銼刀九枝
    等物。
二、案經臺東縣警察局及同局關山分局分別移送及報告臺灣臺東
    地方法院檢察署檢察官偵查起訴。
    理  由
一、上揭犯罪事實，業據被告丁○○於警詢、偵查中及本院審理
    時均坦承不諱，核與證人莊英杰、葉鎔禎、丙○○、賴佩君
    、蘇明山所證述之情節大致相符。此外，復有改造手槍乙枝
    、制式口徑零點四五吋子彈乙顆、改造子彈二顆、制式霰彈
    八十七顆、十字弓乙把、金屬彈頭三十八顆、電鑽乙把、鑽
    頭一批、銼刀九枝等物扣案可資佐證。而扣案之改造手槍乙
    枝，係由仿ＣＯＬＴ廠半自動手槍製造之玩具手槍換裝土造
    金屬槍管改造而成之改造手槍，機械性能良好，可供擊發適
    用子彈使用，認具殺傷力；送鑑制式霰彈，均係一二ＧＡＵ
    ＧＥ制式子彈，均具殺傷力；制式點四五子彈係口徑零點四
    五吋制式子彈認具殺傷力；改造子彈二顆，係由玩具金屬彈
    殼加裝直徑九點五二ｍｍ金屬彈頭改造而成之改造子彈，認
    具殺傷力，有內政部警政署刑事警察局九十三年八月二十六
    日刑鑑字第０九三０一六一六一三號暨九十三年十月十四日
    刑鑑字第０九三０二０三五九三號槍彈鑑定書各乙份在卷可
    稽。扣案十字弓乙把，經送往臺東縣警察局鑑定結果，認係
    依內政部九十年十一月二十日台（九十）內警字第九０八一
    四八二號公告圖例查禁之刀械，亦有臺東縣警察局九十三年
    十月七日東警刑二字第０九三０００九四０九號函附該局東
    警保民字第０九三００００六五五號函附卷可參。被告自白
    核與事實相符，應依法論科。
二、被告犯罪事實一（一）部分行為後，槍砲彈藥刀械管制條例
    於八十六年十一月二十四日修正公布全文，將原第十一條移
    列於修正後第十二條，將原規定第十一條無故持有彈藥罪之
    法定刑由「處三年以下有期徒刑」，提高為「處五年以下有
    期徒刑，併科罰金新臺幣三百萬元以下罰金」，茲比較新舊
    法之結果，以八十六年十一月二十四日修正前槍砲彈藥刀械
    管制條例第十一條第三項之規定，有利於被告，故依刑法第
    二條第一項但書之規定，應適用修正前之該條例第十一條第
    三項之規定論處。又被告犯罪事實一（三）關於製造具殺傷
    力改造手槍行為後，同條例於九十四年一月二十六日修正公
    布施行，將原第十一條，並修正第八條，將修正前第十一條
    第一項移列修正後第八條第一項，將原規定：第十一條第一
    項之法定刑由「處五年以上有期徒刑，併科新臺幣一千萬元
    以下罰金」，提高為「處無期徒刑或五年以上有期徒刑，併
    科罰金新臺幣一千萬元以下罰金」，茲比較新舊法之結果，
    以修正前槍砲彈藥刀械管制條例第十一條第一項之規定，有
    利於被告，故依刑法第二條第一項後段之規定，應適用修正
    前之該條例第十一條第一項之規定論處。本件被告未經許可
    先後持有制式口徑零點四五吋子彈乙顆、制式霰彈八十七顆
    ，嗣並以電鑽將槍管打通而製造可發射子彈具有殺傷力之改
    造手槍乙枝、子彈二顆，又未經許可持有十字弓乙把。核其
    所為，係分別犯八十六年十一月二十四日修正前槍砲彈藥刀
    械管制條例第十一條第三項未經許可無故持有彈藥罪、現行
    同條例第十二條第四項未經許可持有子彈罪、九十四年一月
    二十六日修正前同條例第十一條第一項未經許可製造其他可
    發射子彈具有殺傷力之手槍罪、現行同條例第十二條第一項
    未經許可製造子彈罪、現行同條例第十四條第三項未經許可
    持有刀械罪。被告未經許可製造改造手槍及子彈部分，係一
    行為觸犯數罪名，應從一重之未經許可製造改造手槍罪處斷
    。其持有制式口徑零點四五吋子彈、制式霰彈、十字弓，及
    製造改造手槍之犯行，時間相隔甚久，或所犯構成要件迥異
    ，均應予分論併罰。查被告前曾於八十二年間因違反麻醉藥
    品管理條例案件，經本院判處有期徒刑四月確定，於八十三
    年二月七日執行完畢出監，有臺灣高等法院被告前案紀錄表
    在卷可憑，被告受有期徒刑執行完畢後，五年以內再犯本件
    犯罪事實一（一）部分有期徒刑以上之罪，為累犯，就此部
    分應依刑法第四十七條規定加重其刑。爰審酌被告因任意改
    造、持有槍彈，且持有制式子彈之數量非微，嚴重危害社會
    秩序，犯罪所生之危險至為重大，惟念其犯罪後尚能坦承犯
    行等一切情狀，分別量處如主文所示之刑，及就其所受罰金
    刑部分，諭知易服勞役之折算標準，併定其應執行刑及易服
    勞役之折算標準。扣案之制式子彈乙顆、制式霰彈八十七顆
    ，改造手槍乙枝、改造子彈乙顆（其中乙顆於鑑驗時經試射
    ，已失違禁物之性質，爰不為沒收之宣告），及十字弓乙把
    均係違禁物；金屬彈頭三十八顆、電鑽乙把、鑽頭一批、銼
    刀九枝係供製造槍枝及子彈所用且為被告所有，業據其供述
    在卷，分別應依刑法第三十八條第一項第一款、第二款規定
    宣告沒收。
據上論斷，應依刑事訴訟法第二百九十九條第一項前段，八十六
年十一月二十四日修正前槍砲彈藥刀械管制條例第十一條第三項
、現行同條例第十二條第四項、九十四年一月二十六日修正前同
條例第十一條第一項、現行同條例第十二條第一項、第十四條第
三項，刑法第十一條前段、第二條第一項但書、第五十五條、第
四十七條、第四十二條第三項、第五十一條第五款、第七款、第
三十八條第一項第一款、第二款，罰金罰鍰提高標準條例第二條
，現行法規所定貨幣單位折算新臺幣條例第二條，判決如主文。
本案經檢察官乙○○到庭執行職務
中    華    民    國    94    年    11    月    08    日
                  刑事第二庭審判長法  官  李勝琛
                                  法　官  連雅婷
                                  法  官  林恒祺
以上正本證明與原本無異。
如不服本判決，應於判決送達後10日內向本院提出上訴狀（須附
繕本）。
「切勿逕送上級法院」
                                  書記官  陳美鄉
中    華    民    國    94    年    11    月    10    日
86年11月24日修正前槍砲彈藥刀械管制條例第11條第3項：
未經許可無故持有、寄藏或意圖而陳列彈藥者，處三年以下有期
徒刑。
94年1月26日修正前槍砲彈藥刀械管制條例第11條第1項：
未經許可，製造、販賣或運輸第四條第一項第一款所稱其他可發
射金屬或子彈具有殺傷力之各式槍砲者，處五年以上有期徒刑，
併科新臺幣一千萬元以下罰金。
槍砲彈藥刀械管制條例第12條第1項、第4項：
未經許可，製造、販賣或運輸子彈者，處一年以上七年以下有期
徒刑，併科新台幣五百萬元以下罰金。
未經許可，持有、寄藏或意圖販賣而陳列子彈者，處五年以下有
期徒，併科新臺幣三百萬元以下罰金。
槍砲彈藥刀械管制條例第14 條第3項：
未經許可，持有或意圖販賣而陳列刀械者，處一年以下有期徒刑
、拘役或新台幣五十萬元以下罰金。
